臺灣高等法院臺中分院刑事裁定　
110年度聲字第2917號
聲  請  人  
即  被  告  李文鼎



選任辯護人  蕭博仁律師                     
上列聲請人因違反毒品危害防制條例案件(本院110年度上訴字第
1280、1281號)，聲請具保停止羈押，本院裁定如下： 
    主  文
聲請駁回。
    理  由
一、按被告經法官訊問後，認為犯罪嫌疑重大，而有「所犯為死
    刑、無期徒刑或最輕本刑為5年以上有期徒刑之罪，有相當
    理由認為有逃亡、湮滅、偽造、變造證據或勾串共犯或證人
    之虞者。」之情形，非予羈押，顯難進行追訴、審判或執行
    者，得羈押之，刑事訴訟法第101條第1項第3款定有明文。
    再按法院應否准許具保停止羈押之聲請，首應審酌該聲請是
    否具有刑事訴訟法第114條所定不得駁回其聲請之事由，其
    次，則檢視法院羈押被告之理由是否繼續存在，即就刑事訴
    訟法第101條及101條之1之規定，審酌被告犯罪嫌疑是否仍
    重大、羈押之事由是否繼續存在及有無羈押之必要性。若已
    無羈押原因，法院應即撤銷羈押；若羈押原因仍在，僅無羈
    押之必要性，則以具保、責付或限制住居等代替手段取代羈
    押之聲請即應准允。所謂犯罪嫌疑重大，係指就現有之證據
    ，足認被告成立犯罪之可能性甚大而言，其與案情是否重大
    、罪名是否重大有異，更與被告是否構成犯罪無所關涉。至
    於有無羈押之必要，則由法院以上述羈押之目的依職權為目
    的性之裁量為其裁量標準，除被告犯罪嫌疑已屬重大外，自
    當基於訴訟進行程度、犯罪性質、犯罪實際情狀及其他一切
    情事，審慎斟酌有無上開保全或預防目的，依職權妥適裁量
    ，俾能兼顧國家刑事追訴、刑罰權之順暢執行及人權保障。
    再按基於憲法保障人民身體自由之意旨，被告犯刑事訴訟法
    第101條第1項第3款所示之罪，嫌疑重大者，且有相當理由
    認其有逃亡、湮滅、偽造、變造證據或勾串共犯或證人之虞
    ，亦無不得羈押之情形，法院斟酌能否以命該被告具保、責
    付或限制住居等侵害較小之手段代替羈押後，仍認非予羈押
    ，顯難進行追訴、審判或執行者，方得羈押，始符合憲法第
    8條保障人民身體自由及第16條保障人民訴訟權之意旨，司
    法院釋字第665號解釋著有明文。又重罪常伴有逃亡、滅證
    之高度可能，係趨吉避凶、脫免刑責、不甘受罰之基本人性
    ，倘一般正常之人，依其合理判斷，可認為該犯重罪嫌疑具
    有逃亡或滅證之相當或然率存在，即已該當「相當理由」之
    認定標準，不以達到充分可信或確定程度為必要。以量化為
    諭，若依客觀、正常之社會通念，認為其人已有超過百分之
    五十之逃亡、滅證可能性者，當可認為具有相當理由認為其
    有逃亡、滅證之虞。
二、本件聲請人即被告李文鼎(下稱被告)聲請意旨略以：希望給
    予交保，先處理祖母的生活起居，日後在監執行較為安心等
    語。
三、經查：
(一)本案被告因違反毒品危害防制條例案件，前經本院訊問後，
    認被告涉犯毒品危害防制條例第4條第2項之販賣第二級毒品
　　等罪，係最輕本刑5年以上有期徒刑之罪，其犯罪嫌疑重大
    ，有刑事訴訟法第101條第1項第3款情形，非予羈押，顯難
    進行審判，於民國110年6月25日執行羈押，並於110年9 月3
    日、110年11月23日2次延長羈押在案。
(二)被告所涉犯之上開罪名，前經原審法院於110年5月5日以109
    年度訴字第937、1013號判決判處應執行有期徒刑13年6月，
    案經上訴後，業經本院於110年9月28日撤銷原判決，就被告
    所犯販賣第二級毒品罪、販賣第二級毒品未遂罪及持有第二
    級毒品純質淨重20公克以上罪，改判處有期徒刑9年6月，足
    認被告犯罪嫌疑確屬重大。又修正前毒品危害防制條例第4
    條第2項販賣第二級毒品罪之法定刑為無期徒刑或7年以上有
    期徒刑，屬刑事訴訟法第101條第1項第3款所規定之重罪，
    而重罪常伴有逃亡之高度可能，係趨吉避凶、脫免刑責、不
    甘受罰之基本人性，衡諸被告面對本案科處應執行有期徒刑
    9年6月之諭知，依客觀、正常之觀念，可預期被告藉逃匿以
    規避審判程序進行及刑罰執行之可能性甚高，有相當理由認
    有逃亡之虞，且本案尚可上訴最高法院，則國家審判及刑罰
    權有難以實現之危險。本院斟酌全案情節、被告犯行所生之
    危害、對其自由拘束之不利益及防禦權行使限制之程度後，
    認對被告予以羈押之處分係屬適當、必要，且合乎比例原則
    ，若以命具保、責付或限制住居等侵害較小之手段，均不足
    以確保後續審判或將來執行程序之順利進行，是被告原羈押
    原因及必要性均仍存在，並不能因具保而使之消滅。被告所
    主張之上開事由，並不影響本院審酌是否羈押或得否具保參
    考之認定，難以採取。
四、綜上所述，本院審酌被告聲請具保停止羈押之理由，均未符
    合刑事訴訟法第114條所列各款要件，復審酌本案相關事證
    ，並斟酌訴訟進行程度及其他一切情事，認為被告之羈押原
    因及羈押必要性均仍存在，其聲請具保停止羈押，自難准許
    ，應予駁回。
據上論結，爰依刑事訴訟法第220條，裁定如主文。
中　　華　　民　　國　　110 　年　　11　　月　　30　　日
            刑事第四庭     審判長法　官   蔡  名  曜
                                 法　官   黃  玉  琪
                                 法　官   林  宜  民
以上正本證明與原本無異。
如不服本裁定，應於收受送達後5日內向本院提出抗告書狀（須
附繕本）。因疫情而遲誤不變期間，得向法院聲請回復原狀。

                                 書記官   謝  安  青
　　　　　　　　　　　　　　　　 
中　　華　　民　　國　　110 　年　　11　　月　　30　　日